【裁判字號】    95,簡上,71
【裁判日期】    951128
【裁判案由】    偽造文書等
【裁判全文】
臺灣苗栗地方法院刑事判決              95年度簡上字第71號
公  訴  人  臺灣苗栗地方法院檢察署檢察官
上  訴  人
即  被  告  甲○○
            乙○○
上列被告因偽造文書等案件，不服本院苗栗簡易庭95年度苗簡字
第147號中華民國95年3月30日第一審簡易判決（聲請簡易判決處
刑案號94年度偵字第3622號）提起上訴，本院管轄之第二審合議
庭判決如下：
    主  文
上訴駁回。
原判決所宣告被告甲○○、乙○○之有期徒刑如易科罰金，均以
銀元參佰元即新台幣玖佰元折算壹日。
    事實及理由
一、按被告經合法傳喚無正當理由不到庭者，得不待其陳述，逕
    行判決，刑事訴訟法第371 條定有明文；對於簡易判決不服
    之上訴亦準用之，同法第455 條之1 第3 項亦有明文。本件
    被告甲○○、乙○○2 人均經合法傳喚，而於本院審理時無
    正當理由不到庭，有本院送達證書各1 件在卷足憑，爰依上
    開規定，不待其陳述逕行判決，此先予敘明。
二、本案經本院審理結果，認第一審判決認事用法及量刑均無不
    當，應予維持詳如後述，並引用第一審判決書記載之事實、
    證據及理由（如附件）。
三、上訴人乙○○部分：
    上訴人即被告乙○○雖於法定期間內具狀提起上訴，但其上
    訴並未載明任何理由，且迄本院言詞辯論終結前，仍未以書
    狀補提上訴理由，經本院合法傳喚亦未於審判期日到庭，是
    其空言指摘原判決不當，上訴人乙○○之上訴為無理由，應
    予駁回。
四、上訴人甲○○部分：
    (一)上訴人即被告甲○○上訴理由略以：
      1.上訴人即被告甲○○居住新竹偏遠地區，近期持續下雨
        前往開庭的路途危險且遙遠，無法按時出庭，請求移轉
        管轄於新竹地方法院審理。
      2.上訴人係受同案被告潘金城及其公司員工所騙，應該是
        渠等有偽造文書及詐欺之犯行。
      3.本件未於法院開庭審理且檢察官自為判決等由，不服判
        決而提起上訴。
      4.同案被告潘金城不實、詐騙之行為造成上訴人名譽損害
        、時間、體力、金錢等之損失，爰向上訴法院告訴潘金
        城民事損害賠償。
    (二)經查：
      1.按案件由犯罪地或被告之住所、居所或所在地之法院管
        轄，刑事訴訟法第5 條第1 項定有明文。查本件犯罪地
        為苗栗縣竹南鎮，本院簡易庭對於本案有土地管轄權，
        自得為審判。而原審法院即本院簡易庭既已對本案審結
        而為終局判決，自不得再由其他法院審判。再者，依同
        法第455 條之1 第1 項規定，對於簡易判決有不服者，
        得上訴於第二審之地方法院合議庭。依此，本院第二審
        合議庭為法定惟一之上訴審法院，未件上訴之審理，自
        不得移轉於其他法院，是以，上訴人請求移轉於台灣新
        竹地方法院審理，於法不合。
      2.上訴人即被告甲○○於偵訊中坦承其於事實欄所指之時
        、地，親自填寫新竹商銀及大眾銀行之現金卡申請書2
        件，實為務農而均填寫其職業為在賀伯萊富公司任職，
        其後並分得贓款新台幣（以下同）14000 元等情（見92
        年偵字第3942號卷第34- 35頁，93年他字第74號查卷第
        32頁），足見被告甲○○有親自填寫申請書，並受潘金
        城指示於其上填寫不實於賀伯萊富公司任職之客觀事實
        。衡酌常情，欲申辦貸款必須提供任職資料予銀行審查
        通過，貸款始能核准，此為一般人所知，上訴人明知其
        非於賀伯萊富公司任職，卻仍為不實之記載，辯稱其受
        潘金城及其公司員工所騙，純係事後卸責之詞，不足採
        信。
      3.依刑事訴訟法第449 條第1 項前段規定，第一審法院依
        被告在偵查中之自白或其他現存之證據，已足認定其犯
        罪者，得因檢察官之聲請，不經通常審判程序，逕以簡
        易判決處刑。按簡易程序乃為追求訴訟經濟之制度，經
        檢察官聲請以簡易判決處刑後，得由簡易庭不依通常審
        判程序辦理，而無須經言詞辯論審理，本件係由本院簡
        易庭予以判決，上訴人之上訴意旨以為係檢察官自為判
        決云云，顯屬誤會。
      4.按因犯罪而受損害之人，於刑事訴訟程序得附帶提起民
        事訴訟程序，對於被告及依民法負賠償責任之人，請求
        回復其損害，此刑事訴訟法第487 條第1 項固有明文規
        定。惟上訴人係本件之被告，非本件犯罪受損害之人，
        自不得據上開規定請求損害賠償。是以，被告以對同案
        被告潘金城提起民事損害賠償為本件上訴理由，自屬於
        法不合。
五、綜上，本件事證明確，被告犯行堪以認定。原審據以對被告
    2 人分別論罪科刑及沒收如原判決所示，其認事用法均無不
    當。上訴意旨認原判決不當，請求撤銷原判決，為無理由，
    上揭被告2 人之上訴均應予駁回。
六、原判決關於被告之有期徒刑如易科罰金，以銀元300 元折算
    1 日之諭知，並無不當，惟為求明確，本院爰於主文補充記
    明折算新台幣之方法。
據上論斷，應依刑事訴訟法第455 條之1 第1 項、第3 項、第36
8 條、第373 條，判決如主文。
本案經檢察官李基彰到庭執行職務。
中    華    民    國    95    年    11    月    28    日
                  刑事第二庭審判長  法  官  楊清益
                                    法  官  吳炳桂
                                    法  官  林卉聆
以上正本證明與原本無異。
不得上訴。
                                    書記官  劉千瑄
中    華    民    國    95    年    11    月    28    日


司法院資訊處製作；財團法人民間司法改革基金會備份。
